# 房地产联合开发的会计处理

提问人：whying121121 时间：2016-06-02 10:54:08
背景资料： 甲方：负责出具土地供开发使用，并对该项目的建筑工程进行总承包。 乙方：负责土地开发的筹划、营销整体运作的全过程，并负责承担无息开发所用的全部资金。 收益分配：甲乙双方开发收益为开发营销全部收入减去双发共同认可的支出，按纯利润分配，分配比例为甲方49%，乙方为51%。 具体事项： 1.合作项目以甲方名义成立机构，并开设独立账户，独立建账核算。由甲乙双方共同派出财务人员进行管理，形成监控机制。所有项目成本及费用支出必须经双方授权审批人签字后方可报销入账。 2.甲乙双方共同派人组建项目管理机构，人员以乙方为主，全面负责项目的日常管理工作。 3.鉴于项目符合政府推进夹心房的实施意见，双方应共同争取享受优惠政策，如政策返还资金还于出资方，返还资金不计入成本。 4.乙方负责销售的策划，择机进行销售，售房款等项目资金收入应于当日全部存入共管账户。售房回款先还付乙方出资的80%，其余乙方出资待销售完毕支付。 5.合同管理：项目所有合同须由甲乙双方共同谈判评审，双方授权人签字审批后方可签订执行，任何一方不得擅自签订合同。使用印章必须由双方授权人签字审批后方可使用。 6.甲方下属公司负责施工，工程付款按设计图出来后确定后先付 200 万元，以后按工程月进度完成量的80%支付工程进度款。 7.项目合作终止时，预留工程质保金及预计税费后的货币资金甲乙双方按比例分割；剩余房屋等实物资产按照双方共同制定的基准销售价格协商进行实物分配。
问题：作为甲方如何对该项目进行合并汇总？

回答人：chenyiwei
该项目实质上由乙方控制的可能性更大，但因为在甲方体内运作，其所有合同都需以甲方名义签订，对外法律责任也是首先由甲方承担，因此甲方应将该合作项目的全部资产、负债均纳入其报表，乙方的出资及乙方的应得收益确认为对乙方的负债。 关于利润表的汇总，有两种思路可以考虑： 1 、认为甲方不能主导该合作项目，因此合作项目的利润表不纳入甲方的汇总范围，甲方只将合作项目净收益中应归属于本方的收益以“合作投资项目收益“的方式纳入本企业报表。该方法比较符合经济实质，但与纳税申报要求差异较大，需要合理解释。 2 、将合作项目的利润表全部纳入甲方的报表中，归属于乙方的收益计入成本、费用。其优缺点与第一种方法相反。